【裁判字號】    98,訴,1651
【裁判日期】    990318
【裁判案由】    妨害風化
【裁判全文】
臺灣高雄地方法院刑事判決              98年度訴字第1651號
公  訴  人  臺灣高雄地方法院檢察署檢察官
被      告  丁○○○
上列被告因妨害風化案件，經檢察官提起公訴（98年度偵字第17
398 號），本院判決如下：
    主  文
丁○○○意圖使女子與他人為性交之行為，而容留以營利，處有
期徒刑貳月，如易科罰金，以新臺幣壹仟元折算壹日。
    事  實
一、丁○○○係高雄市新興區○○○路64號「世國大飯店」離職
    之員工，因經濟困窘，趁至該飯店找前同事甲○○之機會，
    竟基於意圖使女子與他人為性交之行為，而媒介、容留以營
    利之犯意，媒介應召成年女子與不特定男客從事有對價之性
    交行為（即性交易），每次性交易之代價大陸女子新臺幣（
    下同）2,500 元、臺灣女子為3,000 元，性交易完成後，如
    為臺灣女子，則由丁○○○向男客收取費用，將其中2,000
    元交予成年應召小姐後，再從中抽取1,000 元以營利。嗣於
    民國98年6 月7 日17時45分許，男客乙○前往該飯店6 樓住
    宿休息時，丁○○○遂在該飯店6 樓，與乙○約定以3,000
    元之代價在該飯店611 室房間內從事性交易，媒介、容留成
    年應召女子丙○○與男客乙○為性交行為。適於同日18時05
    分許，乙○與丙○○完成性交易之際，尚未給付性交易代價
    3,000 元時，即為警執行搜索而當場查獲，並扣得已使用過
    之保險套1 枚及未使用之保險套14枚，始悉上情。
二、案經高雄市政府警察局新興分局報請臺灣高雄地方法院檢察
    署檢察官偵查起訴。
    理  由
壹、證據能力部分
一、按被告以外之人於偵查中向檢察官所為陳述，除顯有不可信
    之情況者外，得為證據，刑事訴訟法第159 條之1 第2 項定
    有明文。經查，證人乙○在檢察官偵查中所為之證述，業經
    其具結以擔保陳述之可信性，且查無何顯不可信之情況，核
    之上開說明，自有證據能力。
二、次按被告以外之人於審判中有下列情形之一，其於檢察事務
    官、司法警察官或司法警察調查中所為之陳述，經證明具有
    可信之特別情況，且為證明犯罪事實之存否所必要者，得為
    證據：( 三) 滯留國外或所在不明而無法傳喚或傳喚不到者
    ，刑事訴訟法第159 條之3 第3 款定有明文。經查本件證人
    丙○○於警詢中之陳述，為被告以外之人於審判外之陳述，
    屬於傳聞證據，惟其於偵查中，經檢察官合法傳喚而未到場
    ；於審理中經本院依其原居住地址即嘉義市○區○○街105
    巷38號4 樓、台南市○○區○○路1 段88號2 樓之1 傳喚結
    果，亦未到庭，且經本院查詢其戶役政資料、在監在押結果
    ，其因行蹤不明，戶籍已遷移至嘉義市東區戶政事務所，而
    未在監在押，有本院送達傳票、個人基本資料查詢結果、臺
    灣高等法院在監在押全國紀錄表各1 份（見本院卷一第15
    頁至第16頁、第27頁至第28頁、第32頁）在卷可憑，足見證
    人丙○○應屬所在不明而無法傳喚之情形。而觀諸證人丙○○於98年6 月7 日警詢之內容，乃係證人丙○○主動提及為
    警查獲當時，身處高雄市新興區○○○路64號世國大飯店61
    1 室內之緣由，並詳細陳述其與男客性交易過程、性交易代
    價等，均係就其親身之經歷而為陳述，未見暗示或引導情形
    ，足證證人丙○○係出於自由意志而為陳述，非受違法詢問
    或誘導暗示等不當影響，復審酌證人丙○○於警詢時之陳述
    ，係遭查獲當時所為，印象清晰而未及衡量利害關係，是依
    其陳述時之客觀環境及條件，應具有可信之特別情況，並為
    證明被告犯罪事實存否所必要，堪認證人丙○○於警詢中之
    陳述，具有證據能力。
二、次按被告以外之人於審判外之言詞或書面陳述，除法律有規
    定者外，不得作為證據；被告以外之人於審判外之陳述，雖
    不符刑事訴訟法第159 條之1 至同條之4 之規定，而經當事
    人於審判程序同意作為證據，法院審酌該言詞陳述或書面陳
    述作成時之情況，認為適當者，亦得為證據。當事人、代理
    人或辯護人於法院調查證據時，知有刑事訴訟法第159 條第
    1 項不得為證據之情形，而未於言詞辯論終結前聲明異議者
    ，視為有前項之同意，刑事訴訟法第159 條第1 項、第159
    條之5 分別定有明文。查本判決所引用之其他各項據以認定
    事實之傳聞性質，被告丁○○○及公訴人於本院言詞辯論終
    結前，均不爭執而未曾聲明異議，本院審酌該等言詞及書面
    陳述作成時之情況，並無出於任意性或不正取供，或違法或
    不當情事，且客觀上亦無不可信之情況，堪認為適當，揆諸
    前開說明，依法均有證據能力，合先敘明。
貳、實體部分
一、訊據被告丁○○○對於98年6 月7 日17時、18時許有到世國
    大飯店，且有向喬裝為男客之員警說明性交易之消費方式等
    情固不否認，惟矢口否認有何妨害風化之犯行：辯稱：伊係
    因心情不好，才到世國大飯店找以前的同事甲○○，伊並不
    認識男客乙○及女子丙○○，沒有媒介安排應召女子，也沒
    有撥打電話給女子丙○○，是甲○○將責任推給伊的云云（
    見本院卷一第42頁、本院卷二第19頁至第20頁）。
二、經查：
（一）男客乙○於98年6 月7 日17時45分許，前往世國大飯店住
      宿休息時，透過被告之媒介，而與應召成年女子丙○○從
      事性交易行為，適於同日18時05分許，甫完成性交易之際
      ，為警執行搜索查獲，並扣得使用過之保險套1 枚等情，
      業經證人即男客乙○於警詢時稱：伊在該房間休息時，與
      6 樓服務生商議性交易代價為3,000 元，約15分鐘後該名
      服務生就帶女子丙○○前來應召，伊尚未給付金錢就被員
      警查獲了，伊所稱6 樓服務生即為被告等語（見高雄市政
      府警察局新興分局警卷第9 頁至第10頁）；於檢察事務官
      詢問時稱：因為伊朋友之前在該處性交易過，所以當天伊
      與朋友到飯店休息時，有問被告是否有小姐可以叫，伊表
      示要臺灣的，被告馬上幫伊叫小姐，第1 位小姐伊不喜歡
      ，後來被告才叫第2 位小姐即丙○○，伊滿意後是被告帶
      伊進去房間的，伊還沒付錢，就被員警查獲了等語（見98
      年度偵字第17398 號偵卷第20頁至第21頁）；其於偵查中
      復證稱：與伊接洽性交易的即是伊在警局指認的人，伊之
      前就知道世國大飯店有幫人代叫小姐，被告當時先叫1 位
      女子來，伊不喜歡，才叫了另一個即丙○○，伊與被告約
      定3,000 元之代價，但還沒付等語（見98年度偵字第1739
      8 號偵卷第14頁）；其於本院審理時再到庭證述：伊有於
      98年6 月7 日17時45分許，在世國大飯店與應召女子丙○○從事「全套」性交易行為，伊當時進去6 樓時，有說要
      叫小姐，是當庭被告帶伊進入611 室等小姐，後來小姐也
      是被告帶進來的，是當庭的被告跟伊說性交易代價為3,00
      0 元，但還沒付款，警察就來了等語（見本院卷一第23頁
      至第23頁反），核與證人即應召女子丙○○於警詢時陳稱
      ：伊到世國大飯店時，是被告帶伊至該飯店611 室與乙○
      從事性交易的，性交易代價為3,000元，被告會給伊2,000
      元，其餘歸她所有等語（見高雄市政府警察局新興分局警
      卷第6 頁至第7 頁）互核一致。而證人乙○與被告素不相
      識，亦無仇隙，其於偵查、審判中均經具結後始為上開相
      同之證述，當不致甘冒偽證罪責而虛構上開情節以誣陷被
      告令入囹圄之虞；復佐以證人乙○係警方在上址進行臨檢
      及搜索時，當場查獲其與應召女子丙○○從事性交易，已
      如前述，而此等於社會一般評價上非名譽之事，苟非確有
      其事，證人乙○又豈會向警方坦承上情，並描述其如何進
      行性交之細節？此外，並有高雄市政府警察局新興分局執
      行現場臨檢紀錄表、現場照片8 張（見高雄市政府警察局
      新興分局警卷第12頁至第13頁、第24頁至第25頁）在卷可
      稽，且有使用過之保險套1 枚扣案足證，堪認被告確於上
      揭時間、地點媒介、容留應召女子丙○○與男客乙○從事
      性交易行為無訛。
（二）被告雖辯稱係甲○○媒介、容留應召女子丙○○與男客乙○從事性交易云云。惟證人甲○○於本院審理時到庭證述
      ：伊與被告以前是世國大飯店之同事，98年6 月7 日18時
      05分為警查獲時，伊有在場，應召小姐不是伊叫的，伊也
      沒有招呼男客乙○或帶男客到該飯店611 室內等小姐，伊
      並未見過當天被查獲的男客乙○及女子丙○○，當天下午
      有一個男的打電話進來說要找大姐，被告聽到伊在講電話
      ，人就出去了等語（見本院卷一第38頁至第39頁反），核
      與證人乙○於本院審理時證稱：伊當時進去6 樓時，裡面
      有2 人，即在場被告及另一名胖胖的人，是當庭被告帶伊
      進入611 室等小姐的等語（見本院卷一第23頁）相符。況
      被告於本院準備程序進行時自承：伊於98年6 月7 日在電
      梯裡遇到喬裝為男客之員警時，有詢問該員警是否要「高
      興」（台語音）一下，即是否需要叫小姐，大陸的小姐2,
      000 元，臺灣的小姐2, 500元（按：應為大陸小姐2,500
      元、臺灣小姐3,000 元），並告知員警如有需要就打600
      等語（見本院卷一第11頁、本院卷二第20頁），參以證人
      乙○、丙○○歷次詢問、訊問筆錄中均未曾提及甲○○之
      人，復有高雄市政府警察局新興分局中山路派出所職務報
      告1 紙（見高雄市政府警察局新興分局警卷第11頁）在卷
      可查，足見媒介、容留應召女子與男客為性交行為者確為
      被告，而非甲○○，應堪採信。
（三）綜上，被告上開所辯，顯係事後卸責之詞，不足採信，其
      犯行堪以認定，應予依法論科。
三、核被告丁○○○所為，係犯刑法第231 條第1 項之容留性交
    以營利罪。被告媒介於前，復加以容留在後，其媒介之低度
    行為應為容留之高度行為所吸收，不另論罪。爰審酌被告不
    思正途謀取財富，明知政府執法單位極力掃蕩色情，仍為圖
    一己私利，而為前開犯行，助長社會不良風氣、敗壞善良風
    俗，行為實不足取，犯後復飾詞狡辯，毫無悔意，然念其年
    事已高，謀生不易，因經濟窘迫始為本件犯行，且規模尚與
    專門經營應召站而以剝削女子性勞務從中賺取暴利之人顯然
    有別，惡性不高，造成之危害尚屬輕微等一切情狀，量處如
    主文所示之刑，並諭知易科罰金之折算標準，以資儆懲。至
    扣案之未使用保險套14枚及已使用之保險套1 枚，被告均否
    認為其所有，且並無其他證據證明確係被告所有，亦皆非違
    禁物，爰均不為沒收之諭知，併此敘明。
據上論斷，應依刑事訴訟法第299 條第1 項前段，刑法第231 條
第1 項、第41條第1 項前段，刑法施行法第1 條之1 ，判決如主
文。
本案經檢察官鄧藤墩到庭執行職務。
中    華    民    國    99    年    3     月    18    日
                  刑事第七庭  審判長法  官  陳  箐 
                                    法  官  林依蓉
                                    法  官  簡佩珺
以上正本證明與原本無異。
如不服本判決應於收受送達後十日內向本院提出上訴書狀，並應
敘述具體理由；其未敘述上訴理由者，應於上訴期間屆滿後二十
日內向本院補提理由書（均須按他造當事人之人數附繕本）「切
勿逕送上級法院」。
中    華    民    國    99    年    3     月    18    日
                                   書記官  蕭家玲
附錄犯罪科刑法條
中華民國刑法第231條
（圖利使人為性交或猥褻罪）
意圖使男女與他人為性交或猥褻之行為，而引誘、容留或媒介以
營利者，處5 年以下有期徒刑，得併科10萬元以下罰金。以詐術
犯之者，亦同。
公務員包庇他人犯前項之罪者，依前項之規定加重其刑至二分之
一。

司法院資訊處製作；財團法人民間司法改革基金會備份。
